【裁判字號】    89,易,1997
【裁判日期】    890914
【裁判案由】    竊盜
【裁判全文】
臺灣臺中地方法院刑事判決                        八十九年度易字第一九九七號
    公  訴  人  臺灣臺中地方法院檢察署檢察官
    被      告  丁○○
右列被告因竊盜案件，經檢察官提起公訴（八十九年度偵字第八０四一號），及移送
併辦（八十九年度偵字第一三一八三號），本院判決如左：
    主    文
丁○○連續攜帶兇器竊盜，累犯，處有期徒刑拾月。
    事    實
一、丁○○前因違反肅清煙毒條例、麻醉藥品管理條例案件，經法院合併判處有期徒
    刑三年四月確定，於民國八十四年七月十一日縮短刑期假釋，至八十六年四月三
    日縮刑假釋期滿，以已執行論。詎仍不思悔改，復意圖為自己不法之所有，並基
    於概括犯意，先於八十九年五月十二日下午四時許，在台中市○○路二三一號前
    ，以其朋友「林賜雄」所有，客觀上足供兇器使用之Ｔ字型扳手一支，撬開甲○○所有停放於上址之車牌號碼ＨＮ—八二０三號自用小客車車門，竊取甲○○放
    置於車內之現金新台幣（下同）四千七百元、ＮＯＫＩＡ三八一０型行動電話一
    支、打火機一個、中國信託信用卡、華信銀行信用卡各一張、甲○○之身分證一
    張、ＨＮ—八二０三號自用小客車行照一張、ＪＲＥ—一一一號重型機車行照一
    張。復於同日下午五時許，在台中市○○路○段一四０號前，以前開手法，撬開
    丙○○所有停放於上址之車牌號碼ＱＭ—五九九六號自用小客車車門，竊取丙○○放置於車內之手提包一個、現金九萬五千二百五十元、面額三十萬元之支票一
    張、面額十萬五千五百元之支票一張、女用勞力士手錶一只、金戒指一只、台灣
    銀行、誠泰銀行、大安銀行之空白支票各一本、台灣銀行、中國信託、台新銀行
    、大安銀行、慶豐銀行、泛亞銀行之信用卡各一張、公益彩券經銷證一張、公益
    彩券中存根六十七張、丙○○、黃梨、游美雯之身分證各一張、木製印章十一
    枚、牛角製印章一枚、象牙製印章二枚、已使用之電話卡十一張、未使用之電話
    卡三十二張、電話ＩＣ卡二張、行動電話易付卡十四張、行動電話ＳＩＭ卡五張
    、門號延伸卡七張、高速公路回數票十張。再於同日下午六時許，在台中市中正
    國小旁之巷內，續以前開手法，撬開不詳姓名人士停放於該處之不詳車牌號碼自
    用小客車車門，並於車後行李箱內竊取汽車ＣＤ音響卡匣一組。嗣於同日晚上十
    一時五十分許，為警會同丙○○循線在台中市○○路與博館二街口查獲，並分別
    於丁○○身上、台中市○○路二二九巷與大和路口、台中市○○○街十一號五樓
    丁○○之住處及丁○○所騎乘之ＬＧＨ—五四九號機車置物箱內，起出除甲○○
    所失竊已遭丁○○於不詳地點丟棄之中國信託信用卡一張、華信銀行信用卡一張
    、甲○○之身分證一張、ＨＮ—八二０三號自用小客車行照一張、ＪＲＥ—一一
    一號重型機車行照一張外之丁○○所竊取之贓物，並於上開丁○○之住處及其騎
    乘之機車置物箱內，分別扣得前開其所竊取之不詳姓名人士所有之汽車ＣＤ音響
    卡匣一組及用以行竊之Ｔ型扳手一支。
二、案經臺中市警察局第一分局及第四分局分別報請臺灣臺中地方法院檢察署檢察官
    偵查起訴及移送併辦。
    理    由
一、右揭犯罪事實，業據被告丁○○於警訊、偵查及本院審理時坦承不諱，核與被害
    人甲○○、丙○○於警訊中所述失竊情節相符，並有贓物認領保管收據二紙、照
    片八幀附卷可稽，及Ｔ型扳手一支、汽車ＣＤ音響卡匣一組扣案可資佐證。事證
    明確，被告犯行洵堪認定。
二、核被告所為，係犯刑法第三百二十一條第一項第三款之加重竊盜罪。被告先後三
    次犯行，時間緊接，方法相同，觸犯構成要件相同之罪名，顯係基於概括犯意反
    覆為之，依連續犯規定論以一罪，並依法加重其刑。被告前曾因違反肅清煙毒條
    例、麻醉藥品管理條例案件，經法院合併判處有期徒刑三年四月確定，於八十四
    年七月十一日縮短刑期假釋，至八十六年四月三日縮刑假釋期滿，以已執行論，
    有臺灣高等法院被告全國前案紀錄表可按，其受有期徒刑執行完畢，五年以內再
    犯有期徒刑以上之本罪，為累犯，依法加重其刑。爰審酌被告年輕卻不思自食其
    力，身為人父卻不圖以身作則為女兒立下好榜樣，丟棄被害人甲○○所有之信用
    卡、身分證、行照造成甲○○補辦上開證件時之勞費，惟其尚能於犯後坦承犯行
    ，表示悔意，且伊所竊得之贓物大部分亦經被害人領回，所造成之損害尚非屬重
    大等一切情狀，量處如主文所示之刑。至扣案之Ｔ型扳手一支，被告否認為其所
    有，供稱係其朋友「林賜雄」所有，復無證據證明該Ｔ型扳手係被告所有，爰不
    宣告沒收；而扣案之汽車ＣＤ音響卡匣一組係不詳姓名之人士所有，亦不予宣告
    沒收，均附此敘明。
三、公訴人移送併辦意旨另以：被告意圖為自已不法之所有，復於八十九年七月三十
    一日晚上九時五分許，在台中市○○區○○路與黎明路口，竊取被害人乙○○所
    有之車牌號碼ＪＧＣ—一六六號機車，並於同時地為警查獲，因認被告此部分涉
    有竊盜罪嫌，且與本案有連續犯之裁判上一罪關係。訊據被告堅決否認伊有公訴
    人所指之此部分犯行，辯稱：上開車牌號碼ＪＧＣ—一六六號機車，係當天下午
    三時許，伊在台中市○○路與原子街附近，向綽號「阿雄」之朋友所借，並非伊
    所竊取等語。經查，上開車牌號碼ＪＧＣ—一六六號機車，固經被害人乙○○於
    警訊時指稱係伊所失竊，惟依被害人所述，僅能證明其機車有遭竊之事實，尚無
    從得知係何人所竊；且被告於警訊、偵審中均堅稱上開機車並非伊所竊得，尚難
    僅憑被告為警查獲時騎乘上開機車即遽認被告有竊盜行為；參以被告前開有罪部
    分係以Ｔ字型板手竊取自小客車內財物，核與本件手法及行竊目標均不同。是此
    部分尚無積極證據足認被告有為竊盜而與前開論罪科刑部分有連續犯之裁判上一
    罪關係，非起訴效力所及，本院自無從併與審理，應退回由檢察官另為妥適之處
    理，附此敘明。
據上論斷，應依刑事訴訟法第二百九十九條第一項前段，刑法第五十六條、第三百二
十一條第一項第三款、第四十七條，判決如主文。
本案經檢察官葉芳如到庭執行職務。
中      華      民      國    八十九    年      九      月     十四     日
                            臺灣臺中地方法院刑事第七庭
                                        法      官  林郁婷
右正本證明與原本無異。
如不服本判決，應於送達後十日內向本院提出上訴狀 （須附繕本） ，上訴於台灣高
等法院台中分院。
                                        書記官
中      華      民      國      八十九      年      九      月    十四  日
附錄論罪科刑法條
刑法第三百二十一條第一項第三款：犯竊盜罪而有左列情形之一者，處六月以上五年
以下有期徒刑：
三  攜帶兇器而犯之者。


司法院資訊處製作；財團法人民間司法改革基金會備份。
